臺灣屏東地方法院刑事判決　　　　　　　100年度易字第196號
公　訴　人　臺灣屏東地方法院檢察署檢察官
被　　　告　吳其雄
上列被告因違反毒品危害防制條例案件，經檢察官提起公訴（99
年度毒偵字第2901號），被告於準備程序中就被訴事實為有罪之
陳述，經本院告知簡式審判程序之旨，並聽取被告及公訴人之意
見後，合議庭裁定由受命法官獨任進行簡式審判程序，判決如下
：
    主  文
吳其雄施用第二級毒品，累犯，處有期徒刑伍月，如易科罰金，
以新臺幣壹仟元折算壹日。
    事  實
一、吳其雄前於民國88年間因施用毒品案件，經本院以89年度毒
    聲字第2197號裁定送勒戒處所施以觀察勒戒後，因認有繼續
    施用毒品之傾向，經本院以89年度毒聲字第2404號裁定令入
    戒治處所施以強制戒治，於89年2 月10日執行完畢釋放出所
    ，並經臺灣屏東地方法院檢察署檢察官以89年度毒偵緝字第
    18號為不起訴處分確定。又於89年間因施用毒品案件，經本
    院以89年度易字第1493號判處有期徒刑8 月確定，於91年10
    月31日縮刑期滿執行完畢。復於95年間因施用毒品案件，經
    本院以95年度易字第210 號判處有期徒刑1 年確定，嗣經本
    院以96年度聲減字第15號裁定減為有期徒刑6 月確定，於96
    年7 月12日縮刑期滿執行完畢。詎其明知甲基安非他命係毒
    品危害防制條例第2 條第2 項第2 款所定之第二級毒品，不
    得非法持有、施用，竟基於施用第二級毒品之犯意，於99年
    11月26日18時許，在位於屏東縣屏東市之「台糖量販店」旁
    某處，以將甲基安非他命置入燈泡內燒烤，吸食所產生煙霧
    之方式，施用第二級毒品甲基安非他命1 次。嗣於99年11月
    26日20時30分許，另案經警拘提到案，其在未有偵查犯罪職
    權之機關或公務員發現其施用第二級毒品前，即向警方坦承
    施用上開毒品，並接受裁判，復徵得其同意後採尿送驗，檢
    出甲基安非他命陽性反應，始查悉上情。
二、案經高雄市政府警察局新興分局移送臺灣屏東地方法院檢察
    署檢察官偵查起訴。
    理  由
一、本件被告吳其雄所犯係死刑、無期徒刑、最輕本刑為3 年以
    上有期徒刑以外之罪，其於本院準備程序中就前揭被訴事實
    為有罪之陳述，經受命法官告知簡式審判程序之旨，並聽取
    其與公訴人之意見後，本院認無不得或不宜改依簡式審判程
    序進行之處，爰依刑事訴訟法第273 條之1 第1 項、第284
    條之1 ，本院合議庭裁定由受命法官獨任依簡式審判程序審
    理，合先敘明。
二、上揭犯罪事實，業據被告吳其雄於警詢、偵查及本院審理時
    均坦承不諱，而被告為警查獲時所採集之尿液檢體，經送請
    高雄市立凱旋醫院檢驗，其結果呈甲基安非他命陽性反應，
    有該醫院100 年1 月24日編號A00000000 號濫用藥物尿液檢
    驗報告1 份( 見毒偵卷第32頁) 在卷可稽，並有臺灣屏東地
    方法院檢察署99年度他字第1681號拘票及高雄市政府警察局
    新興分局毒品案嫌疑人尿液代碼與姓名對照表各1 紙( 見毒
    偵卷第8 、10頁) 附卷可佐。足認被告上開任意性之自白顯
    與事實相符，堪信為真實。是本件事證明確，被告吳其雄上
    開施用第二級毒品甲基安非他命之犯行，洵堪認定。
三、按觀察、勒戒或強制戒治執行完畢釋放後，5 年內再犯第10
    條之罪者，應依一般刑事訴訟程序予以起訴論罪科刑，此觀
    諸毒品危害防制條例第20條、第23條第2 項規定自明。再按
    犯毒品危害防制條例第10條之罪，經觀察、勒戒後，認無繼
    續施用毒品之傾向，應即釋放，並為不起訴處分；認有繼續
    施用毒品之傾向者，應由檢察官聲請法院裁定令入戒治處所
    施以強制戒治，至無繼續戒治之必要，強制戒治期滿，應即
    釋放，由檢察官為不起訴處分。經觀察勒戒、強制戒治執行
    完畢釋放後，5 年內再犯第10條之罪，依93年1 月9 日修正
    施行之毒品危害防制條例第23條第2 項規定意旨，應由檢察
    官偵查起訴。又依修正後之規定，僅限於「初犯」及「5 年
    後再犯」2 種情形，始應先經觀察、勒戒或強制戒治程序。
    倘被告於5 年內已再犯，經依法追訴處罰，縱其第3 次（或
    第3 次以上）再度施用毒品之時間，在初犯經觀察、勒戒或
    強制戒治執行完畢釋放5 年以後，已不合於「5 年後再犯」
    之規定，且因已於「5 年內再犯」，顯見其再犯率甚高，原
    實施觀察、勒戒或強制戒治，已無法收其實效，即應依該條
    例第10條處罰（最高法院97年度第5 次刑事庭會議決議參照
    ）。查被告吳其雄前於88年間因施用毒品案件，經本院以89
    年度毒聲字第2197號裁定送勒戒處所施以觀察勒戒後，因認
    有繼續施用毒品之傾向，經本院以89年度毒聲字第2404號裁
    定令入戒治處所施以強制戒治，於89年2 月10日執行完畢釋
    放出所，並經臺灣屏東地方法院檢察署檢察官以89年度毒偵
    緝字第18號為不起訴處分確定。又於前開強制戒治執行完畢
    釋放後5 年內之89年間因施用毒品案件，經本院以89年度易
    字第1493號判處有期徒刑8 月確定，於91年10月31日縮刑期
    滿執行完畢。復於95年間因施用毒品案件，經本院以95年度
    易字第210 號判處有期徒刑1 年確定，嗣經本院以96年度聲
    減字第15號裁定減為有期徒刑6 月確定，有臺灣高等法院被
    告前案紀錄表1 份在卷可參，被告既曾於「5 年內再犯」，
    且經法院判處罪刑確定，則其於99年11月26日18時許，再度
    施用第二級毒品甲基安非他命之行為，即非屬該條例第20條
    第3 項所定「5 年後再犯」之情形，則檢察官逕行依毒品危
    害防制條例第23條第2 項之規定，予以追訴，應屬適法，本
    院自得依法予以論罪科刑。
四、核被告吳其雄所為，係犯毒品危害防制條例第10條第2 項施
    用第二級毒品罪。其於施用甲基安非他命前持有甲基安非他
    命之犯行，為其施用之高度行為所吸收，不另論罪。又被告
    有事實欄所載論罪科刑執行之情形，有前開臺灣高等法院被
    告前案紀錄表1 份在卷可查，其於有期徒刑執行完畢後，5
    年以內故意再犯有期徒刑以上之本罪，為累犯，應依刑法第
    47條第1 項規定，加重其刑。另被告於施用上開毒品後，在
    未有偵查犯罪職權之機關或公務員發覺其施用毒品犯罪前，
    即向警方坦承上開施用第二級毒品犯行，並接受裁判，有本
    院向本案查獲員警即高雄市政府警察局新興分局警員魏廷諺
    查詢之公務電話記錄( 見本院卷第26頁) 在卷可按，是被告
    之行為，已合於自首之要件，爰依刑法第62條前段規定，減
    輕刑責，並與前開加重部分，依法先加重後減輕之。爰審酌
    被告曾因施用毒品經裁定觀察勒戒及施以強制戒治，並處以
    罪刑後，仍未能戒斷其施用毒品之惡習，而再次違犯本罪，
    足見其陷溺已深，惟念及其施用毒品行為僅係戕害其自己身
    心健康，並無加害他人，且其於犯罪後已坦承犯行，態度尚
    可，暨衡及其智識程度、生活狀況等一切情狀，量處如主文
    所示之刑，併依其教育程度為國中畢業，家庭經濟情況為勉
    持( 見警詢筆錄受詢問人欄所載) 等情，諭知如主文所示之
    易科罰金之折算標準。至檢察官雖具體求處有期徒刑10月，
    惟本院審酌上揭諸情，認本件上開所量處之刑，應屬適當，
    附此敘明。
據上論斷，應依刑事訴訟法第273 條之1 第1 項、第284 條之1
、第299 條第1 項前段，毒品危害防制條例第10條第2 項，刑法
第11條前段、第47條第1 項、第62條前段、第41條第1 項前段，
判決如主文。
本案經檢察官鍾佩真到庭執行職務。
中    華    民    國   100    年    3     月    31    日
                刑事第一庭   法  官  許瑜容
以上正本證明與原本無異。
如不服本判決應於收受判決後10日內向本院提出上訴書狀，並應
敘述具體理由；其未敘述上訴理由者，應於上訴期間屆滿後20日
內向本院補提理由書（均須按他造當事人之人數附繕本）「切勿
逕送上級法院」。
中    華    民    國   100    年    3     月    31    日
                             書記官  龔惠婷
附錄本案論罪科刑法條全文：
毒品危害防制條例第10條
施用第一級毒品者，處六月以上五年以下有期徒刑。
施用第二級毒品者，處三年以下有期徒刑。